【裁判字號】    90,台上,6777
【裁判日期】    901102
【裁判案由】    偽造文書
【裁判全文】
最高法院刑事判決                                九十年度台上字第六七七七號
    上  訴  人  甲○○
    選任辯護人  林金鈴律師
    上  訴  人  乙○○
右上訴人等因偽造文書案件，不服臺灣高等法院中華民國九十年七月三日第二審更審
判決（九十年度重上更(四)字第八五號，起訴案號：臺灣士林地方法院檢察署八十二年
度偵字第七二四五號），提起上訴，本院判決如左：
    主  文
上訴駁回。
    理  由
按刑事訴訟法第三百七十七條規定，上訴於第三審法院，非以判決違背法令為理由，
不得為之。是提起第三審上訴，應以原判決違背法令為理由，係屬法定要件。如果上
訴理由狀並未依據卷內訴訟資料，具體指摘原判決不適用何種法則或如何適用不當，
或所指摘原判決違法情事，顯與法律規定得為第三審上訴理由之違法情形，不相適合
時，均應認其上訴為違背法律上之程式，予以駁回。本件原判決撤銷第一審法院諭知
上訴人甲○○、乙○○均無罪之判決，改判分別論處上訴人等共同連續行使偽造私文
書，足以生損害於他人罪刑（甲○○處有期徒刑二年，減為有期徒刑一年；乙○○處
有期徒刑一年六月，減為有期徒刑九月）。甲○○之上訴意旨略稱：（一）黃養熙與
鄭登美早於民國七十六年二月九日離異，其子黃佑森、黃傑磊復與之形同陌路，平日
並無書信、電話聯繫，故而黃養熙雖與徐子娟相差五十一歲，黃養熙仍欲娶徐女為妻
，此等事證均可證明黃養熙心性大變，在甲○○對其善加照顧，清理失禁糞便時，因
深受感動，致有贈送十八張彰化商業銀行（下稱彰銀）股票之舉。甲○○並於八十三
年一月十四日提出之辯護意旨狀、八十七年七月二日、八十九年十二月二十八日提出
之第三審上訴理由狀內一再陳明。原判決就此等證據視而不見，不予採納，又未說明
其理由，有未盡調查能事及理由不備之違法。（二）徐子娟係因任職看護而照顧黃養
熙，於獲取對價同時，看護黃養熙乃份內之事，黃養熙原無庸於薪資外，再給付額外
之財物，而黃養熙致贈徐女價值新臺幣（下同）數百萬元之財物，無非欲藉之打動徐
女同意下嫁，此由徐女於原審證稱：「我沒有天天去，我只是偶而去一下」，可資佐
證。至於甲○○則不然，其與黃養熙非親非故，又未獲取看顧之酬勞，本無義務照顧
黃某，甚為其清理失禁糞便，再加以黃某之子長住美國，不知侍親盡孝，致黃某見甲
○○待之如父後，以十八張彰銀股票相贈，此與其贈送財物予徐子娟之情形不同。甲
○○已於八十三年一月十四日、九十年六月十九日提出之辯護意旨狀內，一再陳述綦
詳，原判決認：「黃養熙對於任看護且已有感情之徐子娟，僅有價值數百萬元財物往
來，尚且立據索回，何以獨厚僅因賣車認識之甲○○，而贈與價值千萬元以上的股票
？顯非事理之常」，有判決不載理由及調查未盡之違法。（三）黃養熙雖曾在國泰關
係企業擔任財務經理，但未必熟稔股票操作，此由其六十四年買入二張彰銀股票後，
一直未再出售可證。而轉讓記名股票祇要在股票背面蓋妥印鑑章即生效力，黃養熙既
已將印鑑章交予甲○○，自可憑以辦理股票轉讓手續，無庸再持交其他相關資料，至
於甲○○最初使用之印章，雖非黃養熙之印鑑章，惟此乃因黃某交錯印章之故，原判
決將股票轉讓與透過開立在證券公司之帳戶買賣股票、交錯印章與未交付印章，混為
一談，遽執：「黃養熙若有意贈與，豈有未加探尋、教導，單僅交付股票而未併交付
其他印鑑章或相關資料之理？同理，甲○○自承未曾在證券開戶買賣股票，亦即對股
票買賣、過戶，應非在行，其竟未就股票買賣、過戶所須手續、證件等事宜再探尋或
向黃養熙確認，亦有異常情」，為不利於甲○○之認定，有判決適用法則不當、應調
查之證據未予調查之違法。（四）乙○○於偵查之初雖未據實供認其為甲○○售賣系
爭彰銀股票係其兄應品永所介紹，應品永復證稱：伊與甲○○係於七十年或七十一年
在南昌街補習時認識，甲○○至福吉證券股份有限公司（下稱福吉公司）開戶確係伊
介紹。惟甲○○雖早在七十年或七十一年在補習班結識應品永，但二人相處不到一學
期，其後又甚少往來，更從未至應品永家中作客，其與乙○○確係素不相識，嗣於七
十九年間甲○○獲贈上述彰銀股票後，憶及與應品永閒聊時，應某曾告以其弟在福吉
公司任職，乃向應品永提及獲贈股票及意欲開戶售賣之意，而於七十九年三月初打電
話至福吉公司與乙○○聯絡，該次即係上訴人等間之初次交談，此情形由乙○○供稱
：「不認識甲○○，甲○○沒有到過我家」及應品永證稱：「七十一年到七十九年間
與甲○○偶而來往，他（指甲○○）不認識乙○○」，可資佐證，原判決就應品永上
開有利於甲○○之證言未予調查，任意曲解，而以：「乙○○竟於偵查初訊時供稱是
『彼得』或『湯姆』委請賣出上述股票，避而不談係受其兄之友人甲○○之委託代為
賣出上述股票」，認乙○○畏罪情虛，有判決理由矛盾、未盡調查能事及不適用法則
等違法。（五）股票追高殺低為正常現象，甲○○因在福吉公司開戶未超過三日，不
能以該帳戶出售股票，故借用羅翠珍帳戶以每股七百五十元賣出彰銀股票十張，嗣於
同日再用自己帳戶，以每股七百七十元買回十張，乃股市正常之追高現象，其過程並
無不法。原審若就開戶未超過三天不得以該帳戶出售股票有所懷疑，即應查明，況且
甲○○若係盜取黃養熙之彰銀股票售賣，售出後自應將價金悉數領取，以規避失主追
償，方屬正辦，絕不可能於賣出同日再以自己名義買回十張，原判決遽爾指摘甲○○
於同日追高買回股票之行為，有悖常理，自屬調查未盡及採證違背經驗法則、論理法
則。（六）甲○○與證人林世昌素不相識，更未要求伊將出售彰銀股票所得之股款分
別開立五張支票，林世昌證稱售賣系爭彰銀股票所得之股款，開立五張支票支付，係
應客戶要求，與事實不符，故其事後又改稱：「時間久遠，而且公司人員流動大」。
況由系爭股票係乙○○借用其母羅翠珍之帳戶賣出、乙○○負責辦理交割及乙○○供
認股票支票是交給伊等語，可證要求開立五張支票作為售賣股票之所得者，應係乙○
○。至於乙○○以其母羅翠珍帳戶代甲○○出售彰銀股票後，何以要求福吉公司開立
五張支票、何以扣除買回十張彰銀股票之餘款未一次交付、何以將售賣上述彰銀股票
所得之股款支票存入應品永、林鴻巒之帳戶、何以暫先交付四百八十四萬五千一百七
十二元、何以挪用其中面額十九萬元之支票，均屬乙○○之行為，與甲○○無關，更
非甲○○所能得知，原判決竟執為不利於甲○○之認定，謂上訴人間必有勾結，並進
而推論甲○○取得股票之過程必屬不法，有判決不適用法則之違法。（七）甲○○出
售十八張彰銀股票所得之價款，其中七百七十一萬一千五百五十元係用以買回彰銀股
票十張，其餘五百六十八萬七千二百元，其中四百八十四萬五千一百七十二元由乙○
○存入甲○○開立於彰銀中和分行之帳戶，另八十四萬二千零二十八元，則於七十九
年三月十三日之二、三日後交予甲○○，此迭據甲○○供明在卷，並經證人朱易震結
證明確，原判決徒以乙○○交付之現金為約八十萬元，吹毛求疵的認定其交付之售賣
股票價款與實情不符，顯違證據法則。（八）證人朱易震於事隔十年後始到庭作證，
衡情自無法憶及究係何月、何日陪同乙○○送款予甲○○，又其既係順道陪同乙○○
送錢，自不便詢及用途、數額，原判決竟認其證言難為確切證明，顯有未當。再證人
彭瑞華係供稱受黃養熙之託查詢股票數量之時，黃養熙還可以自由活動，意識也很清
楚，原判決謂：「彭瑞華稱黃養熙罹病甚篤」，與上引證人之證述不符，況且彭瑞華
復證稱：伊問黃養熙為何要伊去查股票，黃養熙也沒有說，問黃養熙有沒有什麼要幫
忙，黃某更說不需要，足見甲○○所辯十八張彰銀股票係黃養熙贈與云云為實在，否
則黃養熙於彭瑞華詢問時，何以不告知其所有之彰銀股票係被人竊取﹖又證人徐子娟
之證言，雖前後歧異，但其先後二次作證，相隔十年之久，自難期其記憶絲毫不差，
而原判決就其證言割裂取捨，就黃養熙出院後，徐子娟是否仍任其看護部分，採納其
於九十年五月二十一日之證述，其餘事實則採納其於八十年十二月二十六日之供證，
已有違採證法則。況且黃養熙確未至證券公司開戶出售股票，亦不知甲○○將受贈之
股票出售，則於徐子娟詢問出售股票之事時，伊覆稱不知此事，應屬正常反應，徐子
娟於八十年十二月二十六日證稱：「對方找黃養熙去領錢，要我轉告，我有跟黃養熙
講，他說不知有此事」，非可執為不利於甲○○之認定，原審未詳加推敲，以此認定
乙○○所辯不實，並據之推論甲○○之彰銀股票係非法取得，有調查未盡之違法。乙
○○之上訴意旨略稱：（一）甲○○為胞兄應品永在補習班結識之同學，自應品永處
得知乙○○在福吉公司工作，乃於七十九年三月六日前後與乙○○聯絡，繼而至公司
出示一張彰銀股票求為出售，嗣乙○○劉某交付之股票、印章，前往彰銀核章，發
現印鑑不符告知甲○○後，劉某即拿相符之印鑑章前來辦理核章、出售手續，並稱要
乘股價高時出賣該等股票，其過程並無可疑，乙○○不疑有他，借其母羅翠珍之帳戶
代伊出售，與常情無違，況且上述股票如係竊贓，甲○○於第二次核章後，何以於四
日後之七十九年三月十日始再次前來託售﹖何以能提出黃養熙之印鑑章﹖乙○○若明
知甲○○係非法取得系爭股票，何以將其母帳戶借其出售股票、況其更不可能知悉甲
○○與黃養熙僅有數面之緣，原判決就上開淺顯且合乎經驗法則之事，棄而不論，其
判決當然違背法令。（二）甲○○委託乙○○出售股票之時，僅告稱其英文名字，並
未告知中文姓名，乙○○在時隔二年後，突遭訊問，因記憶混淆始於偵查初訊中，供
稱係受PEATER委託出售彰銀股票，惟於第二次訊問時，即更正係「湯姆」委託，而乙
○○原不知甲○○中文姓名，直至七十九年三月十日簽名於委託書上，應某始得悉其
姓名。至於乙○○何以未即時供認甲○○係胞兄應品永介紹，乃因何人介紹並非重點
，且其無辜被起訴，不願使兄長因此受累，又應品永已證稱伊與甲○○係於七十一年
或七十二年認識，但甲○○從未至伊家中，且與乙○○不認識，原審就此有利之證據
不予調查，復未說明不採納之理由，有判決不載理由之違法。（三）甲○○借用羅翠
珍帳戶出售十八張彰銀股票後，於同日以自己帳戶買回十張，乃股市「追高殺低」之
常態。況甲○○股票來源如屬非法，當以急速變現為最佳手段，甲○○竟以自己名義
再行買入，自難令人懷疑其來源不正。原判決理由內以：「上開股票果係黃養熙贈與
甲○○，後者原得視股價高低作最有利之處分，被告（指甲○○）竟不此之圖，反急
於利用他人之帳戶賣出全部股票，並於同日再以自己之名義高價買進，再將股票過戶
，實有悖於常理」，說明甲○○之辯解不實，有判決理由矛盾之違法。（四）乙○○
受甲○○委託，以羅翠珍帳戶出售股票，乃證券從業人員皆可受託委辦之事，並無不
法。（五）乙○○在售賣系爭股票過程中僅負責核章、交割、轉帳等代客服務工作，
甲○○雖係其兄應品永之舊識，但其與胞兄感情平平，與甲○○更是素未謀面，絕無
與之共謀犯罪之情事；而劉某第一次委託乙○○以羅翠珍帳戶出售十八張彰銀股票，
乙○○先後交付應品永名義之銀行取款條四百八十四萬餘元、甲○○買回十張彰銀股
票之股條、現金八十四萬餘元等，第二次委託代為出售股票時，因其過三日仍未來取
款，應某恐有閃失，而將股款四百餘萬元存入母親羅翠珍帳戶內，嗣因劉某於銀行下
班後始來取款，並表明要趕赴南部有急用，乙○○始將其母存摺及印章交其自行提款
，本意劉某近日內即可歸還，詎其一去無直至數月後始寄回，以上均係實情，以前
係因時隔已久，始前後供述歧異。（六）原判決理由第二項部分，乃甲○○之事，應
某毫無所悉。又在證券公司任職需提出房保、店保及人保，其從業人員代客戶操作、
買賣股票有何不法，公司即可向保證人求償，客戶根本無需擔心，甲○○將股票、金
錢全權委託乙○○代為處理，除其為應品永之弟外，此亦係理由之一，而乙○○所以
提供羅翠珍帳戶代甲○○出售股票，係因開戶未逾四日不得以該戶頭出賣股票之故，
此舉旨在期望甲○○日後為其忠實客戶，以便增加業績，並非以此與甲○○共同犯罪
。原判決認乙○○與甲○○間有相當信任關係，實有誤會。（七）甲○○出售十八張
彰銀股票所得之一千三百三十九萬八千七百五十元，由福吉公司分開五張支票，其中
七百七十一萬一千五百五十元之支票，用以支付甲○○買回彰銀股票之股款，五百三
十八萬零二百元、八萬一千元之支票，則用以代應某未及交割之客戶押票用，十九萬
元之支票係同事調借，詎同事竟持向林欽仁借款，另三萬六千元則係以前四張支票扣
抵後之餘額。嗣面額五百三十八萬零二百元、八萬一千元之支票因客戶及時完成交割
，原本可連其餘支票一同交予甲○○，惟面額十九萬元之支票已被同事持向他人調現
，以致無法完整交割清楚，故將其餘三張支票存入應品永之銀行帳戶內，並將上情告
知甲○○，詎次日劉某前來取款時，又有客戶遲延交割需要乙○○開出取款條供公司
質押，於向劉某說明後，方先開立四百八十四萬五千一百七十二元之取款條交劉某現
金轉帳，不足之八十四萬二千零二十元，則於次日提領現金，由友人朱易震、宋家謨
陪同交予甲○○。林欽仁證稱：該面額十九萬元之支票係乙○○持之向其調現云云，
並非事實，為此願與之當庭對質，而交付八十四萬二千零二十元之事實，復有宋家謨
可證。（八）乙○○於黃養熙過世後，與其前妻談論黃養熙財產遭人侵吞之事，乃因
曾經手上開股票買賣，故而留意報載關於徐子娟被控侵占黃養熙財產之報導，並因而
與鄭登美取得聯繫，於鄭女告知黃養熙財產悉數為徐女夥同其男友毒殺後侵吞，應某
甚感義憤，鄭女復允給豐厚報酬，雙方乃相約至金鑫律師處洽談細節，為此應某始在
鄭登美要求下草擬協議書一份供鄭女過目，此過程宋家謨可為證明。原審竟採納鄭登
美及其子之偽證，臆測應某犯罪，對彭瑞華、徐子娟有利於乙○○之證言又全盤否定
。而乙○○於原審供認打電話至黃養熙住處三次，係謂於黃養熙生前打至黃某位於台
北市○○○路之住處二次，第三次係於黃養熙過世後，打至位於仁愛路或信義路之黃
子住處，與先前供認之二次，並無不符。至甲○○供稱未在黃養熙住處接獲應某之電
話，乃因時久忘記，乙○○、甲○○同為被告，何以不採納應某之供述﹖各等語。
惟查原判決依憑甲○○供認黃養熙所有之彰銀股票十八張係其委託乙○○出售、乙○
○供認其制作黃養熙名義之委託書、股票過戶申請書後，以其母羅翠珍之帳戶代甲○
○出售上開股票、證人彭瑞華、應品永、林世昌、張敬元、林欽仁、鄭登美之證言、
卷附黃養熙書具內載：「因徐子娟於七十九年二月間，曾向本人貸款支票暨現金、手
飾等，總值約數百萬元，並委託林錦華先生代為要回」等語之字據影本、證券交付清
單影本、甲○○在福吉公司之開戶資料影本、福吉公司分戶帳影本、彰銀八十二年一
月二十八日彰秘股字第○○三○○號函暨所附之股東名簿影本、黃養熙股票過戶聲請
書影本、福吉公司合併交割憑單影本、甲○○於彰銀開戶之存摺影本、收入傳票影本
及乙○○親書之協議書影本等證據資料，認定上訴人等分別有其事實欄所載之犯行。
已於理由內詳敘其調查證據之結果及取捨證據認定之理由。並就上訴人等否認犯罪之
辯解，認非可採，證人朱易震、彭瑞華、徐子娟之證言，非可為有利於上訴人等之認
定，一一予以指駁、說明，就形式上觀察，原判決並無採證認事違背經驗法則、論理
法則、理由不備、理由矛盾、未盡調查能事、不適用法則或法則適用不當等違背法令
之情形。甲○○上訴意旨（一）、（二）、（三）、（四）、（五）、（六）、（七
），乙○○上訴意旨（三）、（四）、（五）、（六）、（八），均未具體指明原判
決採證認事究係違背如何之證據法則及有何當然違背法令之處，徒就事實審法院無違
於證據法則之採證認事自由判斷職權之合法行使，再為單純之事實上爭執，皆不足以
辨識原判決已具備違背法令之形式要件。再證據之取捨，屬事實審法院之職權，證人
之證言，縱令先後未盡相符，但法院本於調查證據之結果，就其證言之一部分，認為
可信而予採取，祇要未違背經驗法則、論理法則，即不容任指為違法。原判決採納證
人徐子娟於原審證稱：伊僅於黃養熙住院馬偕醫院期間任黃養熙之護士，黃養熙出院
後其並未任看護，僅偶而去看他，作短暫之停留，因為伊也要去上班等語及其在偵查
中與該部分證言不相抵觸之證述，說明徐子娟在偵查中證稱：「（問：妳曾供述有一
個人打電話來問黃養熙買賣股票之事是何時的事﹖）大約八十年二、三月間」、「（
問：有無在黃養熙住處接過乙○○電話﹖）接過一通，他說請黃先生去領錢，我告知
黃先生在睡覺，黃先生起來後，我有告訴他，他說好」，不足採信。復以：「證人朱
易震雖到庭證稱：『曾有一次陪同乙○○在林森北路一家咖啡廳內送錢給人』，但對
於何以送錢給人，因何原因送錢給人又均稱不知」，說明據此難以確切證明乙○○所
辯曾交付八十萬元現金予甲○○之事實，核屬事實審法院採證認事自由判斷職權之合
法行使，既無違於證據法則，自未違法。又證人彭瑞華在原審供稱：「身體還可以自
由活動，意識也很清楚」，係針對原審受命法官詢以：「你照顧黃養熙的時候他的意
識、身體狀況如何」，所為之回答（見原審卷第七四頁），而其證稱：「我查那時（
指彰銀股票還有幾張之事），我感覺他已經病的很厲害」、「我覺得他好像對自己的
股票放在哪裡有混亂的感覺」（見原審卷第七三頁），則係證述黃養熙託其查詢股票
時之身體、精神狀況，二者尚非不符；原判決理由說明：「彭瑞華所證黃養熙其時罹
病甚篤，對自己之股票放在何處，有混亂的感覺等情，應可採信。因之黃養熙委託彭
瑞華查問股票，或係知悉餘生有限，欲作了解，其於得知股票僅剩五張時，無特別表
示，則係因病迷惑所致」，與上引筆錄之記載，並無抵觸。甲○○上訴意旨（八）指
摘原判決未盡調查能事、證據上理由矛盾云云，自非合法之第三審上訴理由。次查行
竊者就其竊得之竊贓是否絕無可能延遲四日始予處分、犯罪行為人處分贓物時，是否
必定思慮再三，以免拖累至親，在吾人日常生活經驗上，並無一定之定則可循，再依
原判決確認之事實，甲○○係一次竊取黃養熙之印章二顆，並非連續二日行竊。乙○
○上訴意旨（一）執原判決置上述股票如係竊贓，甲○○於第二次核章後，何以於四
日後之七十九年三月十日始再次前來託售﹖若其明知甲○○係非法取得系爭股票，何
以將其母帳戶借其出售股票﹖等合乎經驗法則之事於不論及甲○○不可能連續二日向
同一人行竊云云，指摘原判決違法，顯非適法之第三審上訴理由。又乙○○既供認其
於七十九年三月十日即知悉甲○○之姓名，則原判決以：「乙○○竟於偵查初訊（八
十年十二月十九日、同年月二十六日）時供稱是『彼得』或『湯姆』委請賣出上述股
票（見偵九二五四號卷第二四、二八、二九頁），避而不談係受其弟（應為兄之誤）
之友人即甲○○之委託代為賣出上述股票」，說明乙○○有畏罪情虛之情，與上引卷
內證據資料之內容，並無不符。再者乙○○於上開偵查案內原係以證人身分作證，檢
察官尚未認定其有犯罪嫌疑而提起公訴。再者究係何人委託乙○○售賣系爭彰銀股票
，又關乎黃佑森指訴黃養熙之彰銀股票遭徐子娟盜賣乙事是否屬實，而甲○○透過何
人介紹託乙○○售賣前開彰銀股票，更關係能否循線尋獲託售之甲○○，以釐清事實
，則乙○○上訴意旨謂：委託者係經由何人介紹，並非重點，其因無辜被起訴，不願
使兄長因此受累而未供出甲○○姓名及係胞兄應品永介紹云云，與上開偵查卷內之記
載及實情，顯非一致。又原審審判長於審判期日，已以提示並告以要旨之方式，命乙
○○對應品永之證言為辯論（見原審卷第一二二頁），原判決並採納應品永之證述，
認定上訴人等係經由應品永介紹結識（見原判決第六頁第十行至第十四行），則原判
決就應品永之證言即非未予調查，更無未加取捨之情事，乙○○上訴意旨（二）指摘
原判決理由不備及未盡調查能事，顯非依據卷內資料而為主張。末查命證人與被告對
質與否，屬事實審法院自由裁量之事項，原審審判長於審判期日，既以提示並告以要
旨之方式，命乙○○對林欽仁之證言為辯論，則其雖未命林欽仁與乙○○當庭對質，
其踐行之程序，並未違法。再者乙○○於原審從未聲請傳喚證人宋家謨為證，原審審
判長於審判期日諭知調查證據完畢開始辯論之前，詢問乙○○尚有何證據請求調查時
，其復答稱：「沒有」，其上訴意旨（七）至法律審之本院，始聲請傳喚宋家謨為證
及傳喚證人林欽仁與之對質，自非合法之第三審上訴理由。且本院為法律審，亦無從
審酌。綜上所論，上訴人等之上訴意旨，均置原判決事實欄已明確認定，理由內詳予
說明之事項於不顧，對於原審採證認事自由判斷之職權行使，究竟如何違背法令，或
未依據卷內訴訟資料為具體之指摘，或再為單純之事實上爭執。又徒憑己見，漫指原
判決採證認事違背經驗法則、論理法則、理由不備、理由矛盾、未盡調查能事、不適
用法則或法則適用不當，自非適法之第三審上訴理由，渠等就原判決關於偽造文書部
分之上訴違背法律上之程式，均應駁回。至於上訴人等分別與上開偽造文書罪名牽連
犯之刑法第三百二十條第一項竊盜罪（甲○○部分）及同法第二百四十九條第二項牙
保贓物（乙○○部分），原判決認係分別犯刑法第三百二十條第一項及同法第三百四
十九條第二項之罪，經核分屬刑事訴訟法第三百七十六條第二、七款之案件，與之牽
連犯之偽造文書部分之上訴，既不合法，自無從就牽連犯之輕罪部分併為實體上審判
，此等部分既經第二審判決，自不得上訴於第三審法院，上訴人等就各該部分復分別
提起上訴，顯非適法，均應併予駁回。又本院既係從程序上為上訴駁回之判決，甲○
○提出之乙○○、應品永、朱易震訊問筆錄、福吉公司買進賣出報告書、股票分帳戶
、客戶交易檔案、七十九年三月份日曆等件影本，均無從斟酌，附此明。
據上論結，應依刑事訴訟法第三百九十五條前段，判決如主文。
中      華      民      國     九十     年     十一     月      二      日
                              最高法院刑事第一庭
                                  審判長法官  施  文  仁
                                        法官  張  淳  淙
                                        法官  林  永  茂
                                        法官  蕭  仰  歸
                                        法官  洪  文  章
      右正本證明與原本無異
                                              書  記  官
中      華      民      國     九十     年     十一     月      七      日


司法院資訊處製作；財團法人民間司法改革基金會備份。
